Inventaris van de archieven van het Departement van Ontvangsten, Administraties der Belastingen en der Posterijen, 1819-1830
Nationaal Archief, Den Haag
- Departement van In- en Uitgaande rechten, waaronder Indirecte Belastingen, 1819 - 1824, I
  - Bijlagen, nrs. 728-1506, I.2
    - Bijlagen, 1821; 929-1056
      - 5.151 - 5.300, 969
      - 5.301 - 5.500, 970
      - 5.501 - 5.600, 971
      - 5.601 - 5.750, 972
      - 5.751 - 5.900, 973
      - 5.901 - 6.075, 974
      - 6.076 - 6.250, 975
      - 6.251 - 6.350, 976
      - 6.351 - 6.500, 977
      - 6.501 - 6.625, 978
      - 6.626 - 6.750, 979
      - 6.750 - 6.900, 980
      - 6.902 - 7.050, 981
      - 7.051 - 7.200, 982
      - 7.201 - 7.350, 983
      - 7.351 - 7.500, 984
      - 7.501 - 7.650, 985
      - 7.651 - 7.775, 986
      - 7.776 - 7.925, 987
      - 7.926 - 8.075, 988
      - 8.076 - 8.200, 989
      - 8.201 - 8.325, 990
      - 8.326 - 8.450, 991
      - 8.451 - 8.550, 992
      - 8.551 - 8.650, 993
      - 8.651 - 8.750, 994
      - 8.751 - 8.900, 995
      - 8.901 - 9.050, 996
      - 9.051 - 9.175, 997
      - 9.176 - 9.275, 998
      - 9.276 - 9.400, 999
      - 9.401 - 9.550, 1000
      - 9.551 - 9.650, 1001
      - 9.651 - 9.800, 1002
      - 9.801 - 9.875, 1003
      - 9.876 - 10.025, 1004
      - 10.026 - 10.150, 1005
      - 10.151 - 10.300, 1006
      - 10.301 - 10.425, 1007
      - 10.426 - 10.575, 1008
      - 10.576 - 10.700, 1009
      - 10.701 - 10.825, 1010
      - 10.826 - 11.000, 1011
      - 11.001 - 11.125, 1012
      - 11.126 - 11.275, 1013
      - 11.276 - 11.400, 1014
      - 11.401 - 11.475, 1015
      - 11.476 - 11.625, 1016
      - 11.626 - 11.750, 1017
      - 11.751 - 11.850, 1018
      - 11.851 - 11.950, 1019
      - 11.951 - 12.025, 1020
      - 12.026 - 12.150, 1021
      - 12.151 - 12.325, 1022
      - 12.326 - 12.400, 1023
      - 12.401 - 12.525, 1024
      - 12.526 - 12.650, 1025
      - 12.651 - 12.800, 1026
      - 12.801 - 12.950, 1027
      - 12.951 - 13.075, 1028
      - 13.076 - 13.275, 1029
      - 13.276 - 13.400, 1030
      - 13.401 - 13.500, 1031
      - 13.501 - 13.600, 1032
      - 13.601 - 13.700, 1033
      - 13.701 - 13.800, 1034
      - 13.801 - 13.950, 1035
      - 13.951 - 14.050, 1036
      - 14.051 - 14.200, 1037
      - 14.201 - 14.325, 1038
      - 14.326 - 14.450, 1039
      - 14.451 - 14.575, 1040
      - 14.576 - 14.750, 1041
      - 14.751 - 14.900, 1042
      - 14.901 - 15.075, 1043
      - 15.076 - 15.225, 1044
      - 15.226 - 15.325, 1045
      - 15.326 - 15.450, 1046
      - 15.451 - 15.550, 1047
      - 15.551 - 15.700, 1048
      - 15.701 - 15.875, 1049
      - 15.876 - 16.025, 1050
      - 16.026 - 16.175, 1051
      - 16.176 - 16.325, 1052
      - 16.326 - 16.500, 1053
      - 16.501 - 16.625, 1054
      - 16.626 - 16.750, 1055
      - 16.751 - 16.814, 1056
    - Bijlagen, 1822; 1057-1223
      - 1 - 50, 1057
      - 51 - 150, 1058
      - 151 - 250, 1059
      - 251 - 375, 1060
      - 376 - 525, 1061
      - 526 - 650, 1062
      - 651 - 775, 1063
      - 776 - 900, 1064
      - 901 - 1.000, 1065
      - 1.001 - 1.100, 1066
      - 1.101 - 1.225, 1067
      - 1.226 - 1.350, 1068
      - 1.351 - 1.475, 1069
      - 1.476 - 1.575, 1070
      - 1.576 - 1.700, 1071
      - 1.701 - 1.825, 1072
      - 1.826 - 1.925, 1073
      - 1.926 - 2.025, 1074
      - 2.026 - 2.125, 1075
      - 2.126 - 2.150, 1076
      - 2.151 - 2.250, 1077
      - 2.251 - 2.350, 1078
      - 2.351 - 2.475, 1079
      - 2.476 - 2.530, 1080
      - 2.531 - 2.625, 1081
      - 2.626 - 2.725, 1082
      - 2.726 - 2.825, 1083
      - 2.826 - 2.925, 1084
      - 2.926 - 3.050, 1085
      - 3.051 - 3.175, 1086
      - 3.176 - 3.250, 1087
      - 3.251 - 3.375, 1088
      - 3.376 - 3.425, 1089
      - 3.426 - 3.575, 1090
      - 3.576 - 3.675, 1091
      - 3.676 - 3.750, 1092
      - 3.751 - 3.875, 1093
      - 3.876 - 3.975, 1094
      - 3.976 - 4100, 1095
      - 4.101 - 4.225, 1096
      - 4.226 - 4.325, 1097
      - 4.326 - 4.475, 1098
      - 4.476 - 4.600, 1099
      - 4.601 - 4.725, 1100
      - 4.726 - 4.825, 1101
      - 4.826 - 4.925, 1102
      - 4.926 - 5.050, 1103
      - 5.051 - 5.100, 1104
      - 5.101 - 5.200, 1105
      - 5.201 - 5.300, 1106
      - 5.301 - 5.425, 1107
      - 5.426 - 5.550, 1108
      - 5.551 - 5.675, 1109
      - 5.676 - 5.800, 1110
      - 5.801 - 5.925, 1111
      - 5.926 - 6.050, 1112
      - 6.051 - 6.150, 1113
      - 6.151 - 6.300, 1114
      - 6.301 - 6.425, 1115
      - 6.426 - 6.525, 1116
      - 6.526 - 6.625, 1117
      - 6.626 - 6.775, 1118
      - 6.776 - 6.900, 1119
      - 6.901 - 7.000, 1120
      - 7.001 - 7.100, 1121
      - 7.101 - 7.225, 1122
      - 7.226 - 7.325, 1123
      - 7.326 - 7.425, 1124
      - 7.426 - 7.525, 1125
      - 7.526 - 7.625, 1126
      - 7.626 - 7.750, 1127
      - 7.751 - 7.850, 1128
      - 7.821 - 7.925, 1129
      - 7.926 - 8.050, 1130
      - 8.051 - 8.175, 1131
      - 8.176 - 8.300, 1132
      - 8.301 - 8.400, 1133
      - 8.401 - 8.525, 1134
      - 8.526 - 8.575, 1135
      - 8.576 - 8.650, 1136
      - 8.651 - 8.850, 1137
      - 8.851 - 8.950, 1138
      - 8.951 - 9.075, 1139
      - 9.076 - 9.175, 1140
      - 9.176 - 9.325, 1141
      - 9.326 - 9.425, 1142
      - 9.426 - 9.550, 1143
      - 9.551 - 9.650, 1144
      - 9.651 - 9.725, 1145
      - 9.726 - 9.735, 1146
      - 9.736 - 9.825, 1147
      - 9.826 - 9.875, 1148
      - 9.876 - 9.975, 1149
      - 93976 - 10.075, 1150
      - 10.076 - 10.175, 1151
      - 10.176 - 10.250, 1152
      - 10.251 - 10.400, 1153
      - 10.401 - 10.500, 1154
      - 10.501 - 10.625, 1155
      - 10.626 - 10.775, 1156
      - 10.776 - 10.875, 1157
      - 10.876 - 10.975, 1158
      - 10.976 - 11.100, 1159
      - 11.101 - 11.225, 1160
      - 11.226 - 11.350, 1161
      - 11.351 - 11.500, 1162
      - 11.501 - 11.535, 1163
      - 11.536 - 11.650, 1164
      - 11.651 - 11.750, 1165
      - 11.751 - 11.925, 1166
      - 11.926 - 12.050, 1167
      - 12.051 - 12.175, 1168
      - 12.176 - 12.200, 1169
      - 12.201 - 12.350, 1170
      - 12.351 - 12.450, 1171
      - 12.451 - 12.550, 1172
      - 12.551 - 12.700, 1173
      - 12.701 - 12.825, 1174
      - 12.836 - 12.950, 1175
      - 12.951 - 13.125, 1176
      - 13.126 - 13.250, 1177
      - 13.250 - 13.350, 1178
      - 13.351 - 13.500, 1179
      - 13.501 - 13.650, 1180
      - 13.651 - 13.730, 1181
      - 13.731 - 13875, 1182
      - 13.876 - 14.025, 1183
      - 14.026 - 14.125, 1184
      - 14.126 - 14.250, 1185
      - 14.251 - 14.375, 1186
      - 14.376 - 14.475, 1187
      - 14.176 - 14.575, 1188
      - 14.576 - 14.700, 1189
      - 14.701 - 14.800, 1190
      - 14.801 - 14.925, 1191
      - 14.926 - 15.075, 1192
      - 15.076 - 15.200, 1193
      - 15.201 - 15.325, 1194
      - 15.326 - 15.500, 1195
      - 15.501 - 15.625, 1196
      - 15.626 - 15.775, 1197
      - 15.776 - 15.900, 1198
      - 15.901 - 16.000, 1199
      - 16.001 - 16.125, 1200
      - 16.126 - 16.300, 1201
      - 16.301 - 16.450, 1202
      - 16.451 - 16.550, 1203
      - 16.551 - 16.700, 1204
      - 16.701 - 16.800, 1205
      - 16.801 - 16.925, 1206
      - 16.926 - 17.050, 1207
      - 17.051 - 17.275, 1208
      - 17.276 - 17.425, 1209
      - 17.426 - 17.525, 1210
      - 17.526 - 17.625, 1211
      - 17.626 - 17.800, 1212
      - 17.801 - 18.000, 1213
      - 18.001 - 18.100, 1214
      - 18.101 - 18.300, 1215
      - 18.301 - 18.400, 1216
      - 18.401 - 18.525, 1217
      - 18.526 - 18.675, 1218
      - 18.676 - 18.875, 1219
      - 18.876 - 19.025, 1220
      - 19.026 - 19.170, 1221
      - 19.171 - 19.350, 1222
      - 19.351 - 19.402, 1223
    - Bijlagen, 1823; 1224-1435
      - 1 - 150, 1224
      - 151 - 375, 1225
      - 376 - 525, 1226
      - 526 - 725, 1227
      - 726 - 825, 1228
      - 826 - 1.050, 1229
      - 1.051 - 1.200, 1230
      - 1.201 - 1.325, 1231
      - 1.326 - 1.475, 1232
      - 1.476 - 1.625, 1233
      - 1.626 - 1.800, 1234
      - 1.801 - 1.950, 1235
      - 1.951 - 2.075, 1236
      - 2.076 - 2.150, 1237
      - 2.151 - 2.250, 1238
      - 2.251 - 2.375, 1239
      - 2.376 - 2.425, 1240
      - 2.426 - 2.575, 1241
      - 2.576 - 2.725, 1242
      - 2.726 - 2.850, 1243
      - 2.851 - 2.975, 1244
      - 2.977 - 3.099, 1245
      - 3.101 - 3.325, 1246
      - 3.326 - 3.475, 1247
      - 3.476 - 3.650, 1248
      - 3.651 - 3.775, 1249
      - 3.776 - 3.925, 1250
      - 3.926 - 4.050, 1251
      - 4.051 - 5.075, 1252
      - 5.076 - 6.100, 1253
      - 6.101 - 6.250, 1254
      - 6.251 - 6.350, 1255
      - 6.351 - 6.480, 1256
      - 6.481 - 6.600, 1257
      - 6.601 - 6.750, 1258
      - 6.751 - 6.900, 1259
      - 6.901 - 7.125, 1260
      - 7.126 - 7.300, 1261
      - 7.301 - 7.450, 1262
      - 73451 - 7.600, 1263
      - 7.601 - 7.725, 1264
      - 7.726 - 7.925, 1265
      - 7.926 - 8.025, 1266
      - 8.026 - 8.200, 1267
      - 8.201 - 8.400, 1268
      - 8.401 - 8.500, 1269
      - 8.501 - 8.625, 1270
      - 8.626 - 8.750, 1271
      - 8.751 - 8.925, 1272
      - 8.926 - 9.025, 1273
      - 9.026 - 9.200, 1274
      - 9.201 - 9.300, 1275
      - 9.301 - 9.450, 1276
      - 9.451 - 9.600, 1277
      - 9.601 - 9.750, 1278
      - 9.751 - 9.900, 1279
      - 9.901 - 9.950, 1280
      - 9.951 - 10.150, 1281
      - 10.151 - 10.300, 1282
      - 10.301 - 10.375, 1283
      - 10.376 - 10.500, 1284
      - 10.501 - 10.600, 1285
      - 10.601 - 10.750, 1286
      - 10.751 - 10.875, 1287
      - 10.876 - 11.000, 1288
      - 11001 - 11.150, 1289
      - 11.151 - 11.275, 1290
      - 11.276 - 11.400, 1291
      - 11.401 - 11.500, 1292
      - 11.501 - 11.625, 1293
      - 11.626 - 11.750, 1294
      - 11.751 - 11.900, 1295
      - 11.901 - 12.075, 1296
      - 12.076 - 12.175, 1297
      - 12.176 - 12.300, 1298
      - 12.301 - 12.375, 1299
      - 12.376 - 12.500, 1300
      - 12.501 - 12.715, 1301
      - 12.716 - 12.825, 1302
      - 12.826 - 12.975, 1303
      - 12.976 - 13.100, 1304
      - 13.101 - 13.225, 1305
      - 13.226 - 13.350, 1306
      - 13.351 - 13.425, 1307
      - 13.426 - 13.525, 1308
      - 13.526 - 13.650, 1309
      - 13.651 - 13.800, 1310
      - 13.801 - 13.850, 1311
      - 13.851 - 13.950, 1312
      - 13.951 - 14.050, 1313
      - 14.051 - 14.175, 1314
      - 14.176 - 14.300, 1315
      - 14.301 - 14.475, 1316
      - 14.476 - 14.600, 1317
      - 14.601 - 14.625, 1318
      - 14.626 - 14.750, 1319
      - 14.751 - 14.875, 1320
      - 14.876 - 15.000, 1321
      - 15.001 - 15.125, 1322
      - 15.126 - 15.225, 1323
      - 15.226 - 15.350, 1324
      - 15.351 - 15.475, 1325
      - 15.476 - 15.575, 1326
      - 15.576 - 15.725, 1327
      - 15.726 - 15.825, 1328
      - 15.826 - 15.950, 1329
      - 15.951 - 16.075, 1330
      - 16.076 - 16.175, 1331
      - 16.176 - 16.300, 1332
      - 16.301 - 16.400, 1333
      - 16.401 - 16.500, 1334
      - 16.501 - 16.600, 1335
      - 16.601 - 16.660, 1336
      - 16.661 - 16.800, 1337
      - 16.801 - 16.899, 1338
      - 16.901 - 17.025, 1339
      - 17.026 - 17.175, 1340
      - 17.176 - 17.300, 1341
      - 17.301 - 17.425, 1342
      - 17.426 - 17.550, 1343
      - 17.551 - 17.650, 1344
      - 17.651 - 17.750, 1345
      - 17.751 - 17.880, 1346
      - 17.881 - 18.000, 1347
      - 18.001 - 18.125, 1348
      - 18.126 - 18.225, 1349
      - 18.226 - 18.325, 1350
      - 18.326 - 18.450, 1351
      - 18.451 - 18.575, 1352
      - 18.576 - 18.700, 1353
      - 18.701 - 18.860, 1354
      - 18.861 - 19.000, 1355
      - 19.001 - 19.125, 1356
      - 19.126 - 19.250, 1357
      - 19.251 - 19.350, 1358
      - 19.351 - 19.450, 1359
      - 19.451 - 19.550, 1360
      - 19.551 - 19.650, 1361
      - 19.651 - 19.725, 1362
      - 19.726 - 19.850, 1363
      - 19.851 - 19.975, 1364
      - 19.976 - 20.075, 1365
      - 20.076 - 20.086, 1366
      - 20.105 - 20.235, 1367
      - 20.236 - 20.320, 1368
      - 20.321 - 20.400, 1369
      - 20.401 - 20.500, 1370
      - 20.501 - 20.600, 1371
      - 20.601 - 20.700, 1372
      - 20.701 - 20.800, 1373
      - 20.801 - 20.975, 1374
      - 20.976 - 21.100, 1375
      - 21.101 - 21.250, 1376
      - 21.251 - 21.350, 1377
      - 21.351 - 21.430, 1378
      - 21.431 - 21.503, 1379
      - 21.504, 1380
      - 21.505 - 21.515, 1381
      - 21.516 - 21.600, 1382
      - 21.601 - 21.700, 1383
      - 21.701 - 21.800, 1384
      - 21.801 - 21.975, 1385
      - 21.976 - 22.050, 1386
      - 22.051 - 22.079, 1387
      - 22.080, 1388
      - 22.081 - 22.085, 1389
      - 22.086, 1390
      - 22.087 - 22.175, 1391
      - 22.176 - 22.275, 1392
      - 22.276 - 22.375, 1393
      - 22.376 - 22.500, 1394
      - 22.501 - 22.575, 1395
      - 22.576 - 22.683, 1396
      - 22.684 - 22.685, 1397
      - 22.686 - 22.775, 1398
      - 22.776 - 22.900, 1399
      - 22.901 - 23.025, 1400
      - 23.026 - 23.200, 1401
      - 23.201 - 23.400, 1402
      - 23.401 - 23.500, 1403
      - 23.501 - 23.625, 1404
      - 23.626 - 23.750, 1405
      - 23.751 - 23.875, 1406
      - 23.876 - 24.000, 1407
      - 24.001 - 24.150, 1408
      - 24.151 - 24.225, 1409
      - 24.226 - 24.325, 1410
      - 24.326 - 24.425, 1411
      - 24.426 - 24.575, 1412
      - 24.576 - 24.699, 1413
      - 24.701 - 24.800, 1414
      - 24.801 - 24.925, 1415
      - 24.926 - 25.075, 1416
      - 25.076 - 25.225, 1417
      - 25.226 - 25.350, 1418
      - 25.351 - 25.500, 1419
      - 25.501 - 25.600, 1420
      - 25.601 - 25.738, 1421
      - 25.739, 1422
      - 25.739, 1423
      - 25.741 - 25.820, 1424
      - 25.821 - 25.925, 1425
      - 25.926 - 26.050, 1426
      - 26.051 - 26.175, 1427
      - 26.176 - 26.275, 1428
      - 26.276 - 26.500, 1429
      - 26.501 - 26.625, 1430
      - 26.626 - 26.750, 1431
      - 26.751 - 26.900, 1432
      - 26.901 - 26.970, 1433
      - 26.971 - 27.035, 1434
      - 27.036 - 27.126, 1435
    - Bijlagen, 1824; 1436-1506
      - 1 - 115, 1436
      - 116 - 165, 1437
      - 166 - 315, 1438
      - 316 - 425, 1439
      - 426 - 500, 1440
      - 501 - 575, 1441
      - 576 - 650, 1442
      - 651 - 725, 1443
      - 726 - 820, 1444
      - 821 - 950, 1445
      - 951 - 1.045, 1446
      - 1.046 - 1.145, 1447
      - 1.146 - 1.175, 1448
      - 1.176 - 1.300, 1449
      - 1.301 - 1.425, 1450
      - 1.426 - 1.500, 1451
      - 1.501 - 1.605, 1452
      - 1.606 - 1.660, 1453
      - 1.661 - 1.785, 1454
      - 1.786 - 1.900, 1455
      - 1.901 - 2.000, 1456
      - 2.001 - 2.100, 1457
      - 2.101 - 2.175, 1458
      - 2.176 - 2.250, 1459
      - 2.251 - 2.350, 1460
      - 2.351 - 2.450, 1461
      - 2.451 - 2.500, 1462
      - 2.581 - 2.650, 1463
      - 2.651 - 2.800, 1464
      - 2.801 - 2.875, 1465
      - 2.876 - 3.000, 1466
      - 3.001 - 3.100, 1467
      - 3.101 - 3.225, 1468
      - 3.226 - 3.300, 1469
      - 3.301 - 3.400, 1470
      - 3.401 - 3.500, 1471
      - 3.501 - 3.575, 1472
      - 3.576 - 3.625, 1473
      - 3.626 - 3.715, 1474
      - 3.716 - 3.800, 1475
      - 3.801 - 3.900, 1476
      - 3.901 - 3.950, 1477
      - 3.951 - 4.050, 1478
      - 4.051 - 4.105, 1479
      - 4.106 - 4.200, 1480
      - 4.201 - 4.300, 1481
      - 4.301 - 4.375, 1482
      - 4.376 - 4.425, 1483
      - 4.426 - 4.470, 1484
      - 4.471 - 4.570, 1485
      - 4.571 - 4.650, 1486
      - 4.651 - 4.750, 1487
      - 4.751 - 4.875, 1488
      - 4.876 - 4.985, 1489
      - 4.986 - 5.070, 1490
      - 5.071 - 5.225, 1491
      - 5.226 - 5.350, 1492
      - 5.351 - 5.445, 1493
      - 5.446 - 5.525, 1494
      - 5.526 - 5.650, 1495
      - 5.651 - 5.725, 1496
      - 5.726 - 5.800, 1497
      - 5.801 - 5.875, 1498
      - 5.876 - 6.000, 1499
      - 6.001 - 6.100, 1500
      - 6.101 - 6.225, 1501
      - 6.226 - 6.345, 1502
      - 6.346 - 6.450, 1503
      - 6.451 - 6.525, 1504
      - 6.526 - 6.645, 1505
      - 6.646 - 6.709, 1506
- Departement van Ontvangsten, 1824 - 1830, II
  - Agenda's, II.1
    - Agenda's van resoluties (besluiten) van de administrateurs van het Departement van Ontvangsten, genomen op ingekomen brieven, 1824 april 1 - 1830 december 31.; 481-603; 123 pakken
      - 1824 april 1 - 23, 481
      - 1824 april 24 - mei 15, 482
      - 1824 mei 17 - juni 8, 483
      - 1824 juni 9 - juni 30, 484
      - 1824 juli 1 - 24, 485
      - 1824 juli 26 - augustus 14, 486
      - 1824 augustus 16 - september 7, 487
      - 1824 september 8 - 30, 488
      - 1824 oktober 1 -22, 489
      - 1824 oktober 23 - november 15, 490
      - 1824 november 16 - december 10, 491
      - 1824 december 11 - 31, 492
      - 1825 januari 3 - 31, 493
      - 1825 februari 1 - 28, 494
      - 1825 maart 1 - 24, 495
      - 1825 maart 25 - april 7, 496
      - 1825 april 8 - 30, 497
      - 1825 mei 2 - 31, 498
      - 1825 juni 1 - 25, 499
      - 1825 juni 27 - juli 15, 500
      - 1825 juli 16 - augustus 9, 501
      - 1825 augustus 10 - 31, 502
      - 1825 september 1 - 22, 503
      - 1825 september 23 - oktober 15, 504
      - 1825 oktober 17 - november 7, 505
      - 1825 november 8 - 23, 506
      - 1825 november 24 - december 13, 507
      - 1825 december 14 - 31, 508
      - 1826 januari 1 - 23, 509
      - 1826 januari 24 - februari 11, 510
      - 1826 februari 13 - 28, 511
      - 1826 maart 1 - 22, 512
      - 1826 maart 23 - april 13, 513
      - 1826 april 14 - 29, 514
      - 1826 mei 1 - 23, 515
      - 1826 mei 24 - 15 juni, 516
      - 1826 juni 16 - juli 8, 517
      - 1826 juli 10 - 31, 518
      - 1826 augustus 1 - 22, 519
      - 1826 augustus 23 - september 13, 520
      - 1826 september 14 - 30, 521
      - 1826 oktober 2 - 23, 522
      - 1826 oktober 24 - november 10, 523
      - 1826 november 11 - 30, 524
      - 1826 december 1 - 16, 525
      - 1826 december 17 - 30, 526
      - 1827 januari 1 - 18, 527
      - 1827 januari 19 - februari 7, 528
      - 1827 februari 8 - 28, 529
      - 1827 maart 1 - 15, 530
      - 1827 maart 16 - 31, 531
      - 1827 april 2 - 15, 532
      - 1827 april 16 - 30, 533
      - 1827 mei 1 - 15, 534
      - 1827 mei 16 - 31, 535
      - 1827 juni 1 - 15, 536
      - 1827 juni 16 - 30, 537
      - 1827 juli 2 - 15, 538
      - 1827 juli 16 - 31, 539
      - 1827 augustus 1 - 15, 540
      - 1827 augustus 16 - 31, 541
      - 1827 september 1 - 20, 542
      - 1827 september 21 - oktober 11, 543
      - 1827 oktober 12 - 31, 544
      - 1827 november 1 - 21, 545
      - 1827 november 22 - december 11, 546
      - 1827 december 12 - 31, 547
      - 1828 januari 1 - 18, 548
      - 1828 januari 19 - februari 8, 549
      - 1828 februari 9 - 29, 550
      - 1828 maart 1 - 21, 551
      - 1828 maart 22 - april 9, 552
      - 1828 april 10 - 30, 553
      - 1828 mei 1 - 15, 554
      - 1828 mei 16 - 31, 555
      - 1828 juni 2 - 15, 556
      - 1828 juni 16 - 30, 557
      - 1828 juli 1 - 15, 558
      - 1828 juli 16 - 31, 559
      - 1828 augustus 1 - 15, 560
      - 1828 augustus 16 - 31, 561
      - 1828 september 1 - 15, 562
      - 1828 september 16 - 30, 563
      - 1828 oktober 1 - 15, 564
      - 1828 oktober 16 - 31, 565
      - 1828 november 1 - 15, 566
      - 1828 november 17 - 30, 567
      - 1828 december 1 - 15, 568
      - 1828 december 16 - 31, 569
      - 1829 januari 1 - 23, 570
      - 1829 januari 24 - februari 15, 571
      - 1829 februari 16 - maart 9, 572
      - 1829 maart 10 - 31, 573
      - 1829 april 1 - 22, 574
      - 1829 april 23 - mei 11, 575
      - 1829 mei 12 - 30, 576
      - 1829 juni 1 - 20, 577
      - 1829 juni 22 - juli 10, 578
      - 1829 juli 11 - 31, 579
      - 1829 augustus 1 - 22, 580
      - 1829 augustus 24 - september 11, 581
      - 1829 september 12 - 03, 582
      - 1829 oktober 1 - 22, 583
      - 1829 oktober 23 - november 11, 584
      - 1829 november 12 - 30, 585
      - 1829 december 1 - 15, 586
      - 1829 december 16 - 31, 587
      - 1830 januari 1 - 23, 588
      - 1830 januari 25 - februari 15, 589
      - 1830 februari 16 - maart 6, 590
      - 1830 maart 8 - 31, 591
      - 1830 april 1 - 22, 592
      - 1830 april 23 - mei 15, 593
      - 1830 mei 17 - juni 5, 594
      - 1830 juni 7 - 30, 595
      - 1830 juli 1 - 21, 596
      - 1830 juli 22 - augustus 9, 597
      - 1830 augustus 10 - 31, 598
      - 1830 september 1 - 23, 599
      - 1830 september 24 - oktober 15, 600
      - 1830 oktober 16 - november, 601
      - 1830 november 9 - december 4, 602
      - 1830 december 6 - 31, 603
  - Administratie der Directe Belastingen, In- en Uitgaande Rechten en Accijnsen, II.2
    - Resoluties (besluiten) en ingekomen stukken van de administrateur der Directe Belastingen, In- en Uitgaande Rechten en Accijnsen van het Departement van Ontvangsten (afdeling Directe Belastingen), 1824 april 6 - 1830 december 31; 604-616; 13 pakken
      - 1824 april 6 - november, 604
      - 1824 december 6 - 1825 juli, 605
      - 1825 augustus 1 - 1826 januari 26, 606
      - 1826 februari 6 - december 21, 607
      - 1827 januari 4 - juli 23, 608
      - 1827 juli 30 - december 31, 609
      - 1828 januari 2 - april 21, 610
      - 1828 mei 8 - september 22, 611
      - 1828 september 23 - december 29, 612
      - 1828 januari 2 - juli 18, 613
      - 1829 juli 23 - december 28, 614
      - 1830 januari 14 - augustus 26, 615
      - 1830 augustus 30 - december 31, 616
    - Resoluties (besluiten en ingekomen stukken van de administrateur der Directe Belastingen, In- en Uitgaande Rechten en Accijnsen van het Departement van Ontvangsten (afdeling In- en Uitgaande Rechten), 1824 april 26 - 1830 november 23.; 617-624; 8 pakken
      - 1824 april 26 - december 21, 617
      - 1825 februari 8 - december 9, 618
      - 1826 januari 10 - december 22, 619
      - 1827 januari 9 - december 31, 620
      - 1828 januari 1 - mei 12, 621
      - 1828 mei 13 - juli 11, 622
      - 1828 juli 15 - december 26, 623
      - 1829 januari 1 - 1830 november 23, 624
    - Resoluties (besluiten en ingekomen stukken van de administrateur der Directe Belastingen, In- en Uitgaande Rechten en Accijnsen van het Departement van Ontvangsten (afdeling In- en Uitgaande Rechten, bureau Rijnvaart), 1824 november 16 - 1828 juni 30; 625; 1 pak
    - Resoluties (besluiten en ingekomen stukken van de administrateur der Directe Belastingen, In- en Uitgaande Rechten en Accijnsen van het Departement van Ontvangsten (afdeling In- en Uitgaande Rechten, bureau Zeebrieven en Turkse Paspoorten), 1824 - juli 26 - 1828 oktober 14.; 625; 1 omslag
    - Resoluties (besluiten en ingekomen stukken van de administrateur der Directe Belastingen, In- en Uitgaande Rechten en Accijnsen van het Departement van Ontvangsten (afdeling In- en Uitgaande Rechten, bureau Tarief), 1826 oktober 28 - 1829 februari 3.; 626; 1 pak
    - Resoluties (besluiten en ingekomen stukken van de administrateur der Directe Belastingen, In- en Uitgaande Rechten en Accijnsen van het Departement van Ontvangsten (afdeling Accijnsen), 1824 april 2 - 1830 december 3.; 627-634; 8 pakken
      - 1824 april 2 - 1825 december 3, 627
      - 1826 januari 17 - 1827 juni 19, 628
      - 1827 juni 23 - december 25, 629
      - 1828 januari 1 - april 23, 630
      - 1828 april 29 - juni 24, 631
      - 1828 juli 1 - 1829 februari 28, 632
      - 1829 maart 3 - juli 16, 633
      - 1829 juli 21 - 1830 december 3, 634
    - Resoluties (besluiten en ingekomen stukken van de administrateur der Directe Belastingen, In- en Uitgaande Rechten en Accijnsen van het Departement van Ontvangsten (afdeling Contentieuze Zaken), 1824 april 9 - 1830 november 10.; 635-636; 2 pakken
      - 1824 april 9 - 1827 december 26, 635
      - 1828 januari 16 - 1830 november 10, 636
    - Resoluties (besluiten en ingekomen stukken van de administrateur der Directe Belastingen, In- en Uitgaande Rechten en Accijnsen van het Departement van Ontvangsten (afdeling Personeel en Algemene Zaken), 1824 april 1 - 1830 december 28.; 637-649; 13 pakken
      - 1824 april 1 - 1825 maart 14, 637
      - 1825 april 4 - oktober 17, 638